---
title: "Como criar questões"
output: html_document
---

```{r setup, include=FALSE}
knitr::opts_chunk$set(echo = TRUE)
```

### Código R

Campo opcional. Incluir código R normalmente, criar variáveis para utilizar no enunciado da questão, alternativas ou solução. 

**Exemplo:**

```{r eval = FALSE}
num <- sample(1:10, size = 10, replace = TRUE)
```

### Questão

Campo obrigatório. Criar o enunciado da questão. É possível adicionar código R ou LaTeX. 

### Alternativas 

Inserir as alternativas da questão. Cada alternativa deverá estar numa linha separada com o símbolo # na frente.  
Obs.: É possível inserir mais de uma alternativa correta.    

*Exemplo:*

```{r}
# alternativa 1
# alternativa 2
# alternativa 3
# alternativa 4
# alternativa 5
```

### Alternativas corretas

Baseado nas alternativas inseridas no campo anterior, escreva a posição da alternativa correta. É possível inserir mais de uma alternativa correta.

**Exemplo 1:** 2ª alternativa está correta. Insira: 2   
**Exemplo 2:** 2ª e 3ª alternativas estão corretas. Insira: 2,3

###Quantas alternativas mostrar

É possível criar várias alternativas, porém não mostrar todas.  

**Exemplo:** Criar 7 alternativas, sendo 1 verdadeira e 6 falsas. E mostrar apenas 5 para o aluno. Ou seja, será sempre selecionado a alternativa correta e será mostrado aleatoriamente 4 das 6 alternativas falsas.

### Visualizar solução

Há 2 opções nesse campo:
1ª *Indicar apenas como verdadeiro ou falso*, ou seja, a questão mostrará qual alternativa é verdadeira ou falsa, porém não conterá uma justificativa junto as alternativas.

2ª *Personalizar com alternativas comentadas*, ou seja, será inserido manualmente se cada alternativa é verdadeira ou falsa e junto com cada alternativa terá sua justificativa.

**Exemplo:**

```{r}
# Verdadeiro. Curitiba é a capital do Paraná.
# Falso. Salvador não é a capital do Paraná, é a capital da Bahia.
# Falso. Belém não é a capital do Paraná, é a capital do Pará.
# Falso. Paris não é uma cidade brasileira.
```

### Descrição simples do exercício

Essa descrição será usada para relembrar o assunto principal da questão antes de inserir no exame

### Comentário sobre a questão

É possível inserir a solução num campo diferente da solução das alternativas (campo visualizar questão, 2ª opção).

### Nome do arquivo

Inserir apenas o nome, sem nenhuma extensão. Não inserir algum nome dos exercícios que você já criou ou dos exercícios inclusos no sistema.  







