```{r data generation, echo = FALSE, results = "hide"}
## DATA GENERATION
n <- 9 + sample(1:6, 4)
dat <- data.frame(Evaluation = rnorm(sum(n),
                                     mean = rep(sample(seq(from = sample(25:55, 1), by = 1, length.out = sample(15:20, 1)), 4)/10, n),
                                     sd = rep(sample(70:80, 4)/100, n)),
                  Occupation = factor(rep(1:4, n),
                                      labels = c("Estudante", "Empregado", "Autônomo", "Aposentado")))
dat$Evaluation[dat$Evaluation > 10] <- 10
dat$Evaluation[dat$Evaluation <  0] <-  0

## QUESTION/ANSWER GENERATION
questions <- character(5)
solutions <- logical(5)
explanations <- character(5)

fm0 <- lm(Evaluation ~ 1, data = dat)
fm1 <- lm(Evaluation ~ Occupation, data = dat)
myanova <- anova(fm0, fm1)
myanova_print <- matrix(nrow = 2, ncol = 6)
dimnames(myanova_print) <- dimnames(myanova)
myanova_print[, 1] <- round(myanova[, 1])
myanova_print[, 3] <- fmt(myanova[, 3], 0)
rss <- round(myanova[,2], digits = max(0, min(3, 5-max(nchar(round(myanova[, 2], digits = 0))))))
myanova_print[, 2] <- format(rss, nsmall = max(0, min(3, 5-max(nchar(round(myanova[, 2], digits = 0))))))
myanova_print[2, 4] <- format(-diff(rss), nsmall = max(0, min(3, 5-max(nchar(round(myanova[, 2], digits = 0))))))
myanova_print[1, 3:6] <- ""
myanova_print[2, 5] <- round(myanova[2, 5], digits = 3)
myanova_print[2, 6] <- format.pval(myanova[2, 6])
r2 <- 1 - as.numeric(rss[2])/as.numeric(rss[1])

f2 <- sample(10:250, 1)/10
if(runif(1) > 0.5) {
  questions[1] <- paste0("A estatística do teste é menor do que $", f2, "$.", sep = "")
  solutions[1] <- myanova[2,5] < f2
  explanations[1] <- paste0("A estatística do teste é $F = ", fmt(myanova[2,5], 3),
                            "$ e, portanto ", ifelse(solutions[1], "", "_não_"), " é menor do que $", f2, "$.", sep = "")
} else {
  questions[1] <- paste0("A estatística do teste é maior do que $", f2, "$.", sep = "")
  solutions[1] <- myanova[2,5] > f2
  explanations[1] <- paste0("A estatística do teste é $F = ", fmt(myanova[2,5], 3), 
                            "$ e, portanto ", ifelse(solutions[1], "", "_não_"), " é maior do que $", f2, "$.", sep = "")
}

questions[2] <- "Uma alternativa unilateral foi testada para aos valores da média."
solutions[2] <- FALSE
explanations[2] <- paste("A ANOVA sempre testa a hipótese nula,",
                         "de que todos os valores da média são iguais, ao contrário da hipótese alternativa de que os valores da média são diferentes.")

r2a <- sample(10:60, 1)/100
questions[3] <- paste0("A fração da variância explicada é maior do que $", 100 * r2a, "$%.", sep = "")
solutions[3] <- r2 > r2a
explanations[3] <- paste0("A fração da variância explicada é $", fmt(r2, 3), 
                          "$ e, portanto ", ifelse(solutions[3], "", "_não_"), " é maior do que ", r2a, ".", sep = "")

questions[4] <- paste("Pode ser mostrado que a avaliação dos entrevistados depende de suas profissões.",
                      "(Nível de significância
                      $5$%)")
solutions[4] <- myanova[2,6] < 0.05
explanations[4] <- paste0("O $p$ valor é $", format.pval(myanova[2,6], digits = 3),
                          "$ e, portanto", ifelse(solutions[4], "", "_não_"),
                          " é significante. ", ifelse(solutions[4], "Pode ", "_Não_ pode "),
                          " ser mostrado que as avaliações diferem em relação à profissão dos entrevistados.")

r2b <- sample(10:60, 1)/100
questions[5] <- paste0("A fração da variância explicada é menor do que $", 100 * r2b, "$%.", sep = "")
solutions[5] <- r2 < r2b
explanations[5] <- paste0("A fração da variância explicada é $", fmt(r2, 3), 
                          "$ e, portanto ", ifelse(solutions[5], "", "_não_"), " é menor do que ", r2b, ".", sep = "")

## permute order of solutions/questions
o <- sample(1:5)
questions <- questions[o]
solutions <- solutions[o]
explanations <- explanations[o]
```

Question
========
  Uma pesquisa com `r sum (n)` pessoas foi conduzida para analisar a aparência de uma campanha publicitária. Foi pedido para que cada entrevistado dê sua opinião geral sobre o anúncio em um escala de onze pontos de 0 (ruim) para 10 (bom). As avaliações estão resumidas separadamente em relação à profissão dos
entrevistados na figura a seguir.
\
```{r boxplots, echo = FALSE, results = "hide", fig.height = 3.5, fig.width = 5.8, fig.path = "", fig.cap = ""}
par(mar = c(4, 4, 1, 1))
plot(Evaluation ~ Occupation, data = dat, xlab = "Profissão", ylab="Avaliação")
```

Para analisar a influência da profissão na avaliação do
anúncio, foi realizada uma análise de variância:
  
  ```{r anova output, echo = FALSE, comment = NA}
options(show.signif.stars = FALSE)
print(myanova_print, quote = FALSE, right = TRUE)
```

Quais das seguintes afirmações são corretas?

```{r questionlist, echo = FALSE, results = "asis"}
answerlist(questions, markup = "markdown")
```

Solution
========
  Para poder responder as questões, a fração da variância explicada deve ser determinada. A soma residual de quadrados quando se usa apenas um único valor médio ($\mathit{RSS}_0$), assim como a soma residual de quadrados ao permitir diferentes valores da média dada a profissão ($\mathit{RSS}_1$) são necessários. Ambos são fornecidos na coluna RSS da tabela ANOVA.  A fração da variância explicada é dada por
$1 - \mathit{RSS}_1/\mathit{RSS}_0 = 1 - `r rss[2]`/`r rss[1]` =
  `r round(r2, digits = 3)`$.

As afirmações acima podem agora ser avaliadas como corretas ou erradas.

```{r solutionlist, echo = FALSE, results = "asis"}
answerlist(ifelse(solutions, "Verdadeiro", "Falso"), explanations, markup = "markdown")
```

Meta-information
================
extype: mchoice
exsolution: `r mchoice2string(solutions)`
exname: Análise de variância/ com alternativas/ mais de uma verdadeira/ pesquisa de aparência publicitária;;
