```{r data generation, echo = FALSE, results = "hide"}
## regression parameters
n <- sample(40:90, 1)
b <- sample(c(-1, 1), 1) * runif(1, 1, 2) * sample(c(0.1, 0.5, 1), 1)
s <- sample(c(0.5, 1, 2), 1)

## data and regression
d <- data.frame(
  x = rnorm(n),
  err = rnorm(n, sd = s)
)
d$y <- 0 + b * d$x + d$err

## different types
type <- sample(c("linear", "semilogarítmica", "log-log"), 1)
if(type == "linear") {
  m <- lm(y ~ x, data = d)
  xunit <- "unidade" 
  yunit <- "unidades"
  eff <- round(coef(m)[2], digits = 2)
} else if(type == "semilogarítmica") {
  d$y <- exp(d$y)
  m <- lm(log(y) ~ x, data = d)
  xunit <- "unidade" 
  yunit <- "porcento"
  eff <- round(100 * exp(coef(m)[2]) - 100, digits = 2)
} else if(type == "log-log") {
  d$y <- exp(d$y)
  d$x <- exp(d$x)
  m <- lm(log(y) ~ log(x), data = d)
  xunit <- "porcento" 
  yunit <- "porcento"
  eff <- round(100 * exp(0.01 * coef(m)[2]) - 100, digits = 2)
}

## summaries
direct <- if(coef(m)[2] > 0) "aumenta" else "diminui"
if(summary(m)$coefficients[2, 4] < 0.05) {
  sign1 <- "Também"
  sign2 <- ""
} else {
  sign1 <- "Porém,"
  sign2 <- "_não_"
}
```

Question
========
Considere os seguintes resultados de regressão:

```{r lm output, echo = FALSE, comment = NA}
summary(m)
```

Descreva como a variável resposta `y` depende da variável regressora `x`.


Solution
========
Os resultados apresentados descrevem uma regressão `r type`.

A média da variável resposta `y` `r direct` com o aumento de `x`.

Se `x` aumenta em 1 `r xunit` então uma mudança de `y` por aproximadamente `r eff` `r yunit` pode ser esperada.

`r sign1`, o efeito de `x` `r sign2` é  significativo no nível de 5 por cento.


Meta-information
================
extype: string
exsolution: nil
exname: exercício variando o tipo de regressão linear, semilogarítmica ou log-log;;
exextra[essay,logical]: TRUE
exextra[essay_format,character]: editor
exextra[essay_required,logical]: FALSE
exextra[essay_fieldlines,numeric]: 5
exextra[essay_attachments,numeric]: 1
exextra[essay_attachmentsrequired,logical]: FALSE
