```{r data generation, echo = FALSE, results = "hide"}
ok <- FALSE
while(!ok) {
  pe <- round(runif(1, 0.05, 0.15), digits = 2)
  per <- round(runif(1, 0.6, 0.8), digits = 2)
  pnenr <- round(runif(1, 0.6, 0.8), digits = 2)

  prob1 <- pe * per
  prob2 <- pe * (1 - per)
  prob3 <- (1 - pe) * (1 - pnenr)
  prob4 <- (1 - pe) * pnenr

  tab <- cbind(c(prob1, prob3), c(prob2, prob4))

  sol <- c(tab[1, 1] / sum(tab[, 1]), tab[1, 1] / sum(tab[1, ]),
    tab[2, 1] / sum(tab[2, ]), tab[1, 2] / sum(tab[1, ]))

  ok <- sum(tab) == 1 & all(tab > 0) & all(tab < 1)
}

tab2 <- cbind(rbind(tab, colSums(tab)), c(rowSums(tab), 1))
tab2 <- format(tab2 * 100, digits = 2, nsmall = 2)
tab2 <- gsub(" ", "", tab2, fixed = TRUE)

sol <- round(100 * c(tab, colSums(tab), rowSums(tab), sum(tab)), digits = 2)
lab <- c("E \\cap R", "\\overline{E} \\cap R", "E \\cap \\overline{R}", "\\overline{E} \\cap \\overline{R}",
  "R", "\\overline{R}", "E", "\\overline{E}", "\\Omega")
```


Question
========

Uma empresa líder da indústria busca um candidato qualificado para um cargo de gerência.
Uma consultoria de gestão realiza um centro de avaliação que conclui em fazer
uma recomendação positiva ou negativa para cada candidato: das avaliações anteriores, eles sabem que dos candidatos que são realmente qualificados para o cargo (evento $E$), $`r per * 100`\%$
têm uma recomendação positiva (evento $R$). No entanto, dos candidatos que não são qualificados,
$`r pnenr * 100`\%$ têm uma recomendação negativa. Em geral, eles sabem que apenas
$`r pe * 100`\%$ de todos os candidatos ao emprego são realmente qualificados.

Qual é a tabela de contingência correspondente das probabilidades conjuntas? (Especifique todas as entradas em porcentagem.)

|               | $R$               | $\overline{R}$    | soma               |
|:-------------:|:-----------------:|:-----------------:|:-----------------:|
|$E$            | \#\#RESPOSTA1\#\#\% | \#\#RESPOSTA3\#\#\% | \#\#RESPOSTA7\#\#\% |
|$\overline{E}$ | \#\#RESPOSTA2\#\#\% | \#\#RESPOSTA4\#\#\% | \#\#RESPOSTA8\#\#\% |
|soma            | \#\#RESPOSTA5\#\#\% | \#\#RESPOSTA6\#\#\% | \#\#RESPOSTA9\#\#\% |

```{r questionlist, echo = FALSE, results = "asis"}
answerlist(rep("", length(sol)), markup = "markdown")
```


Solution
========

Usando as informações do texto, podemos calcular diretamente as seguintes probabilidades conjuntas:
$$
\begin{aligned}
  P(E \cap R) & =
    P(R | E) \cdot P(E) = `r per` \cdot `r pe` = `r prob1` = `r 100 * prob1`\%\\
  P(\overline{E} \cap \overline{R}) & =
    P(\overline{R} | \overline{E}) \cdot P(\overline{E}) = `r pnenr` \cdot `r 1 - pe` = `r prob4` = `r 100 * prob4`\%.
\end{aligned}
$$
As probabilidades remanescentes podem então ser encontradas calculando somas e diferenças na tabela:

|               | $R$                | $\overline{R}$     | sum                |
|:-------------:|:------------------:|:------------------:|:------------------:|
|$E$            | **`r tab2[1, 1]`** |  _`r tab2[1, 2]`_  | **`r tab2[1, 3]`** |
|$\overline{E}$ |  _`r tab2[2, 1]`_  | **`r tab2[2, 2]`** |  _`r tab2[2, 3]`_  |
|sum            |  _`r tab2[3, 1]`_  |  _`r tab2[3, 2]`_  | **`r tab2[3, 3]`** |


```{r solutionlist, echo = FALSE, results = "asis"}
answerlist(paste("$P(", lab, ") = ", format(sol), "\\%$", sep = ""), markup = "markdown")
```


Meta-information
================
extype: cloze
exsolution: `r paste(sol, collapse = "|")`
exclozetype: num|num|num|num|num|num|num|num|num
exname: tabela de contingência envolvendo probabilidade utilizando tabela;;
extol: 0.05
exextra[numwidth,logical]: TRUE
