```{r data generation, echo = FALSE, results = "hide"}
d <- data.frame(x = runif(100, -1, 1))
a <- 0
b <- sample(c(-1, 1), 1) * sample(c(0, 0.6, 0.9), 1)
d$y <- a + b * d$x + rnorm(100, sd = 0.25)
write.csv(d, "regression.csv", row.names = FALSE, quote = FALSE)

m <- lm(y ~ x, data = d)
bhat <- coef(m)[2]
bpvl <- summary(m)$coefficients[2, 4]
bsol <- c(bpvl >= 0.05, (bpvl < 0.05) & (bhat > 0), (bpvl < 0.05) & (bhat < 0))
```    

Question
========
Usando os dados fornecidos em [regression.csv](regression.csv), estime uma regressão linear de
`y` em `x` e responda as seguintes perguntas.

Answerlist
----------
  \item `x` e `y` não são significativamente correlacionados
  \item `y` aumenta significativamente com `x`
  \item `y` diminui significativamente com `x`
  \item Inclinação estimada em relação a `x`:

Solution
========
\
```{r scatterplot, echo = FALSE, results = "hide", fig.height = 4.5, fig.width = 4.5, fig.path = "", fig.cap = ""}
plot(y ~ x, data = d)
abline(m)
legend(if(bhat > 0) "topleft" else "topright", bty = "n",
  paste0("b = ", fmt(bhat, 3), "\np = ", fmt(bpvl, 3)))
```

Para replicar a análise em R:
```{r lm, results="hide", eval=FALSE}
## data
d <- read.csv("regression.csv")
## regression
m <- lm(y ~ x, data = d)
summary(m)
## visualization
plot(y ~ x, data = d)
abline(m)
```

Meta-information
================
exname: Regressão linear com dados de regression.csv envolvendo 2 perguntas;;
extype: cloze
exsolution: `r mchoice2string(bsol)`|`r fmt(bhat, 3)`
exclozetype: schoice|num
extol: 0.01
