```{r data generation, echo = FALSE, results = "hide"}
## DATA GENERATION
create_table <- function() {
  city <- rmultinom(1, 100, prob=c(0.2, 0.4, 0.3, 0.1))
  suburb <- rmultinom(1, 150, prob=c(0.1, 0.2, 0.4, 0.3))
  matrix(c(city, suburb), nrow = 4,
         dimnames = list(Evaluation = c("muito bom", "bom", "ruim", "muito ruim"),
           Location = c("centro", "subúrbios")))
}
public <- create_table()
variant <- sample(1:3, 1)
margins <- list(1, 2, NULL)
prop_public <- round(100*prop.table(public, margins[[variant]]), digits = 1) 

while (length(prop_public) != length(unique(prop_public))) {
  public <- create_table()
  prop_public <- round(100*prop.table(public, margins[[variant]]), digits = 1) 
}

## QUESTION/ANSWER GENERATION
questions <- character(5)
solutions <- logical(5)
explanations <- character(5)

## 1. total/rows/columns percentage
percentage <- c("de linha", "de coluna", "total")
rowsums <- c("somas de linha", "somas de coluna", "somas totais")
variant1 <- sample(1:3, 1)
questions[1] <- paste("A tabela de porcentagem contém porcentagem  ",percentage[variant1],".")
solutions[1] <- variant1 == variant
explanations[1] <- if (variant1 == variant) paste("As ", rowsums[variant1], 
                         " são aproximadamente iguais a 100 (exceto possíveis erros de arredondamento).") else 
paste("As ", rowsums[variant1], "não resultam em 100.")

## 2. interprete total/row/column percentage
if (runif(1) > 0.5) {
  questions[2] <- "A tabela de porcentagem dá a distribuição de localização para cada nível de satisfação."
  solutions[2] <- variant == 1
  explanations[2] <- if (solutions[2]) "As somas de linha dão 100 (exceto possíveis erros de arredondamento)." else 
                     "As somas da linha não resultam em 100."
} else {
  questions[2] <- "A tabela de porcentagem dá a distribuição de satisfação para cada tipo de localização."
  solutions[2] <- variant == 2
  explanations[2] <- if (solutions[2]) "As somas da coluna resultam em 100 (exceto possíveis erros de arredondamento)." else 
                     "As somas da coluna não resultam em 100."
}

## 3. Interpretation row percentage
question <- sample(1:3, 1)
if (question == 1) {
  questions[3] <- if (runif(1) > 0.5) paste("O valor na linha 1 e na coluna 1 na tabela de porcentagem indica:", prop_public[1,1], 
  "por cento daqueles, que avaliaram o transporte público como muito bom,",
  "moram no centro da cidade.") else paste("O valor na linha 4 e na coluna 2 na tabela de porcentagem indica:", prop_public[4,2], 
  "por cento daqueles, que avaliaram o transporte público como muito ruim,",
  "moram nos subúrbios.")
  solutions[3] <- variant == 1
  explanations[3] <- if (solutions[3]) "Esta é a interpretação correta das porcentagens de linha." else 
  paste("Esta é uma interpretação das porcentagens de linha, mas a tabela dá em ", 
         "porcentagem ", percentage[variant],".")
} else if (question == 2) {
  questions[3] <- paste("O valor na linha 1 e na coluna 2 na tabela de porcentagem indica:", prop_public[1,2], 
                        "porcento daqueles que vivem nos subúrbios avaliaram o transporte público ",
                        "como muito bom.")
  solutions[3] <- variant == 2
  explanations[3] <- if (solutions[3]) "Esta é a interpretação correta das percentagens das colunas." else 
  paste("Esta é uma interpretação das percentagens das colunas, mas a tabela resulta em ",  
         "porcentuagem ", percentage[variant],".")
} else {
  questions[3] <- paste("O valor na linha 4 e na coluna 1 na tabela de porcentagem indica:", prop_public[4,1], 
                         "por cento dos entrevistados vivem no centro da cidade e avaliaram o ",
                        "transporte público como muito ruim.")
  solutions[3] <- variant == 3
  explanations[3] <- if (solutions[3]) "Esta é a interpretação correta das porcentagens totais." else 
  paste("Esta é uma interpretação das percentagens totais, mas a tabela resulta em ", 
     "porcentagem ", percentage[variant],".")
} 

## 4. Interpretation column percentages
question <- sample(1:3, 1)
if (question == 1) {
  if (runif(1) > 0.5) {
    questions[4] <- paste("O valor na linha 2 e na coluna 1 na tabela de porcentagem indica:", prop_public[2,1], 
                          "por cento dos entrevistados no centro da cidade avaliaram o transporte público como bom.")
  } else {
    questions[4] <- paste("O valor na linha 3 e na coluna 2 na tabela de porcentagem indica:", prop_public[3,2], 
                          "por cento dos entrevistados nos subúrbios avaliaram o transporte público ",
                          "como ruim.")
  } 
  solutions[4] <- variant == 2
  explanations[4] <- if (solutions[4]) "Esta é a interpretação correta das percentagens das colunas." 
  else paste("Esta é uma interpretação das percentagens das colunas, mas a tabela resulta em ", 
             "porcentagem ", percentage[variant],".")

} else if (question == 2) {
  questions[4] <- paste("O valor na linha 2 e na coluna 2 na tabela de porcentagem indica:", prop_public[2,2], 
                        "por cento daqueles que avaliaram o transporte público como bom",
                        "moram nos subúrbios.")
  solutions[4] <- variant == 1
  explanations[4] <- if (solutions[4]) "Esta é a interpretação correta da porcentagem da linha."
  else paste("Esta é uma interpretação das porcentagens de linha, mas a tabela resulta em ", 
             "porcentagens",percentage[variant],".")
} else {
  questions[4] <- paste("O valor na linha 3 e coluna 1 na tabela de porcentagem indica:", prop_public[3,1], 
                        "por cento dos entrevistados moravam no centro da cidade e avaliaram",
                        "o transporte público como ruim.")
  solutions[4] <- variant == 3
  explanations[4] <- if (solutions[4]) "Esta é a interpretação correta das porcentagens totais." else 
  paste("Esta é uma interpretação das percentagens totais, mas a tabela resulta em ", "porcentagem ", percentage[variant],".")
} 

## 5. Calculation row/column percentages
question <- sample(1:3, 1)
if (question == 1) {
  questions[5] <- paste("A tabela de porcentagem pode ser facilmente construída a partir da tabela de contingência original:",
                        "as porcentagens são calculadas para cada linha.")
  solutions[5] <- variant == 1
  explanations[5] <- paste("Esta avaliação fornece porcentagens de linha.", ifelse(!solutions[5], paste("Mas a tabela resulta em porcentagem ", 
                     percentage[variant]), ""))
} else if (question == 2) {
  questions[5] <- paste("A tabela de porcentagem pode ser facilmente construída a partir da tabela de contingência original:",
                        "as porcentagens são calculadas para cada coluna.")
  solutions[5] <- variant == 2
  explanations[5] <- paste("Esta avaliação fornece porcentagens de coluna.", 
                           ifelse(!solutions[5], paste("Mas a tabela resulta em porcentagem", 
                     percentage[variant]), ""))
} else {
  questions[5] <- paste("A tabela de porcentagem pode ser facilmente construída a partir da tabela de contingência original:",
                        "Cada valor está relacionado ao tamanho total da amostra.")
  solutions[5] <- variant == 3
  explanations[5] <- paste("Esta avaliação dá porcentagens totais.", 
                           ifelse(!solutions[5], paste("Mas a tabela resulta em porcentagem ", 
                     percentage[variant],"."), ""))
} 

## permute order of solutions/questions
o <- sample(1:5)
questions <- questions[o]
solutions <- solutions[o]
explanations <- explanations[o]
```

Question
========

Em uma cidade pequena, é avaliada a satisfação com o transporte público local. Uma questão de interesse é se os habitantes do centro da cidade estão mais satisfeitos com o transporte público em comparação com aqueles que vivem nos subúrbios.

Uma pesquisa com 250 entrevistados resultou a seguinte tabela de contingência:

```{r, echo = FALSE, comment = NA}
public
```

A seguinte tabela de porcentagem foi construída:

```{r, echo = FALSE, comment = NA}
print(format(prop_public, nsmall = 1, justify = "right", 
             width = max(nchar(colnames(prop_public)))), quote = FALSE)
```

Quais das seguintes afirmações são corretas?

```{r questionlist, echo = FALSE, results = "asis"}
answerlist(questions, markup = "markdown")
```


Solution
========

```{r, echo = FALSE}
interpretation <- c("proporções condicionais para localização dado nível de satisfação",
                    "proporções condicionais para o nível de satisfação dado o tipo de localização.",
                    "as proporções para cada tipo de localização e nível de satisfação.")
```

Na tabela de porcentagem, as `r rowsums[variant]` são cerca de 100 (exceto possíveis erros de arredondamento). Assim, a tabela fornece
porcentagem `r percentage[variant]`, ou seja,
`r interpretation[variant]`

```{r solutionlist, echo = FALSE, results = "asis"}
answerlist(
  ifelse(solutions, "Verdadeiro", "Falso"),
  explanations, markup = "markdown")
```

Meta-information
================
extype: mchoice
exsolution: `r mchoice2string(solutions)`
exname: Frequências relativas de uma pesquisa de satisfação com o transporte público local comparando habitantes do centro da cidade e subúrbios;;
