```{r data generation, echo = FALSE, results = "hide"}
## DATA GENERATION
n <- sample(120:250, 1)
mu <- sample(c(125, 200, 250, 500, 1000), 1)
y <- rnorm(n, mean = mu * runif(1, min = 0.9, max = 1.1), 
           sd = mu * runif(1, min = 0.02, max = 0.06))

## QUESTION/ANSWER GENERATION
Mean <- round(mean(y), digits = 1)
Var <- round(var(y), digits = 2)
tstat <- round((Mean - mu)/sqrt(Var/n), digits = 3)

## TRANSFORM TO SINGLE CHOICE
questions <- tstat
while(length(unique(questions)) < 5) {
  fuzz <- c(0, runif(4, 0.02, 2 * sqrt(Var)))
  sign <- c(sign(tstat), sample(c(-1, 1), 4, replace = TRUE))
  fact <- sample(c(-1, 1), 5, replace = TRUE)
  questions <- round(sign * abs(tstat + fact * fuzz), digits = 3)
}
questions <- paste("$", gsub("^ +", "", fmt(questions, 3)), "$", sep = "")
solutions <- c(TRUE, rep(FALSE, 4))

o <- sample(1:5)
questions <- questions[o]
solutions <- solutions[o]
```

Question
========
Uma máquina produz embalagens de leite com `r mu`ml. Suspeita-se de que a máquina não esteja funcionando corretamente e que a quantidade de leite preenchida é diferente do ponto de ajuste $\mu_0 = `r mu`$. Uma amostra de $`r n`$ embalagens 
produzidas pela máquina é coletada. A média da amostra $\bar{y}$ é igual a 
`r Mean` e a variância da amostra $s^2_{n-1}$ é igual a 
`r Var`.

Teste a hipótese de que a quantidade preenchida corresponde, em média, ao
ponto de ajuste. Qual é o valor absoluto da estatística de teste t?

```{r questionlist, echo = FALSE, results = "asis"}
answerlist(questions, markup = "markdown")
```

Solution
========
A estatística do teste t é calculada por:
$$
\begin{aligned}
  t & = & \frac{\bar y - \mu_0}{\sqrt{\frac{s^2_{n-1}}{n}}}
  = \frac{`r Mean` - `r mu`}{\sqrt{\frac{`r Var`}{`r n`}}}
  = `r tstat`.
\end{aligned}
$$
O valor absoluto da estatística de teste t é igual a
$`r fmt(tstat, 3)`$.

```{r solutionlist, echo = FALSE, results = "asis"}
answerlist(ifelse(solutions, "Verdadeiro", "Falso"), markup = "markdown")
```

Meta-information
================
extype: schoice 
exsolution: `r mchoice2string(solutions, single = TRUE)`
exname: teste-t de embalagens de leite com alternativas, apenas uma correta;;
