```{r data generation, echo = FALSE, results = "hide"}
## data
n <- 40 + sample(1:12, 2) * 3
Waiting <- rnorm(sum(n), sd = sample(30:40, 1)/10) + rep(sample(30:80, 2)/10, n)
Waiting[Waiting < 0] <- 0
dat <- data.frame(
  Waiting = Waiting,
  Supermarket = factor(rep(1:2, c(n[1], n[2])), levels = 1:2, labels = c("Sparag", "Consumo"))
)

## questions/answer
questions <- character(5)
solutions <- logical(5)
explanations <- character(5)

tt <- t.test(Waiting ~ Supermarket, data = dat, var.equal = TRUE,
  alternative = sample(c("less", "greater", "two.sided"), 1))

questions[1] <- "O valor absoluto da estatística do teste é maior do que 1,96."
solutions[1] <- abs(tt$statistic) > 1.96
explanations[1] <- paste("O valor absoluto da estatística do teste é igual a ", 
  round(abs(tt$statistic), digits = 3), ".", sep = "")

questions[2] <- "Uma alternativa unilateral foi testada."
solutions[2] <- tt$alternative != "two.sided"
explanations[2] <- paste("O teste visa mostrar que a diferença de média é ",
  switch(tt$alternative, "two.sided" = "desigual para", "less" = "menor que", 
  "greater" = "maior que"), "0.")

questions[3] <- "O valor p é maior do que 0.05."
solutions[3] <- tt$p.value > 0.05
explanations[3] <- paste("O p-valor é igual a ", format.pval(tt$p.value, digits = 3),
  ".", sep = "")

questions[4] <- paste("O teste mostra que o tempo de espera é maior em Sparag ",
  "do que em Consumo.")
solutions[4] <- tt$p.value < 0.05 & tt$alternative != "less" & diff(tt$estimate) < 0
explanations[4] <- if (solutions[4]) paste("O resultado do teste é significativo ($p < 0.05$)",
  "e, portanto, a alternativa é mostrada que a diferença de média é",
  ifelse(tt$alternative == "two.sided", "desigual para ", "maior que"), "0.") else 
  paste(ifelse(tt$alternative != "less", "", paste("O teste visa mostrar",
  "que a alternativa de que o tempo de espera seja menor em Sparag do que em Consumo.")),
  ifelse(tt$p.value < 0.05, "", "The test result is not significant ($p \\ge 0.05$)."))

questions[5] <- paste("O teste mostra que o tempo de espera é menor em Sparag do que em Consumo.")
solutions[5] <- tt$p.value < 0.05 & tt$alternative != "greater" & diff(tt$estimate) > 0
explanations[5] <- if (solutions[5]) paste("O resultado do teste é significativo ($p < 0.05$)",
  "e, portanto, a alternativa é mostrada que a diferença de média é",
  ifelse(tt$alternative == "two.sided", "desigual para", "menor que"),
  "0.") else paste(ifelse(tt$alternative != "greater", "", 
  paste("O teste visa mostrar que o tempo de espera em Sparag é maior que em Consumo.")),
  ifelse(tt$p.value < 0.05, "", "O resultado do teste não é significativo ($p \\ge 0.05$)."))
```

Question
========

O tempo de espera (em minutos) no caixa de duas redes de supermercados com diferentes sistemas de caixa é comparado. O seguinte
teste estatístico foi realizado:

```{r test output, echo = FALSE, comment = NA}
print(tt)
```

Quais das seguintes afirmações são corretas? (Nível de significância 5%)

```{r questionlist, echo = FALSE, results = "asis"}
answerlist(questions, markup = "markdown")
```

Solution
========

```{r solutionlist, echo = FALSE, results = "asis"}
answerlist(ifelse(solutions, "Verdadeiro", "Falso"), explanations, markup = "markdown")
```

Meta-information
================
extype: mchoice
exsolution: `r mchoice2string(solutions)`
exname: teste-t com 2 amostras analisando tempo de espera de duas redes de supermercados;;
